臺灣苗栗地方法院刑事判決　　　　　　　　　　　　　九十三年度訴字第一一八號
　　公　訴　人　臺灣苗栗地方法院檢察署檢察官
　　被　　　告　甲○○
右列被告因違反毒品危害防制條例案件，經檢察官提起公訴（九十三年度毒偵字第二
０四號），經本院合議庭裁定適用簡式審判程序，判決如左：
    主  文
甲○○施用第一級毒品，累犯，處有期徒刑壹年，扣案之注射針筒壹支、橡皮管壹條
均沒收；又施用第二級毒品，累犯，處有期徒刑柒月。應執行有期徒刑壹年伍月，扣
案之注射針筒壹支、橡皮管壹條均沒收。
    事  實
一、甲○○前因竊盜案件，經台灣高等法院台中分院判處有期徒刑六月確定，甫於民
    國九十二年八月十九日執行完畢（構成累犯）。
二、甲○○於八十七年間，曾因違反麻醉藥品管理條例案件，經本院判處免刑，於八
    十八年四月二十六日確定。又因違反毒品危害防制條例案件，經送觀察、勒戒後
    ，於八十八年八月二十四日由臺灣苗栗地方法院檢察署檢察官為不起訴處分確定
    。詎甲○○猶不知悔改，復基於施用第一級毒品及第二級毒品之犯意，於九十二
    年十二月二十四日上午八時許，在其位於苗栗縣三義鄉○○村○○鄰○○路二巷
    十六號二樓住處，先以玻璃球（未扣案）內置安非他命後燃燒以吸食煙霧之方式
    ，施用第二級毒品安非他命一次；繼又以橡皮管綁扎手臂露出血管後，以針筒注
    射之方式施用第一級毒品海洛因一次。旋於同日上午十一時十分許，經苗栗縣警
    察局員警持本院所核發之搜索票至甲○○上揭住處搜索時，當場搜得甲○○所有
    以供施用第一級毒品之注射針筒一支及橡皮管一條，並採集尿液送驗呈有海洛因
    及安非他命陽性反應，始揭上情。
二、案經苗栗縣警察局移送臺灣苗栗地方法院檢察署檢察官偵查起訴。
    理  由
一、程序方面：
    本件被告甲○○所犯為毒品危害防制條例第十條第一項、第二項之罪，核屬刑事
    訴訟法第二百七十三條之一第一項所定死刑、無期徒刑、最輕本刑為三年以上有
    期徒刑以外之罪，亦非高等法院管轄之第一審案件，而被告於本院行準備程序中
    就被訴事實為有罪之陳述，經告知被告簡式審判程序之旨並聽取當事人意見後，
    本院合議庭裁定由受命法官獨任進行簡式審判程序，合先敘明。
二、認定犯罪事實所根據的證據及理由：
    (一)被告甲○○於本院審理中自白前揭施用第一級毒品及第二級毒品各一次犯行不
      諱。
    (二)被告於九十二年十二月二十四日晚上十一時二十六分左右，經警採集其尿液送
      驗結果，檢出毒品安非他命與嗎啡之雙重陽性反應，此有中山醫學大學附設醫
      院藥物濫用檢測中心九十三年一月二十九日尿液檢驗報告書一紙可佐證（見偵
      字卷第八頁）。
    (三)扣案之注射針筒一支、橡皮管一條：證明係被告供以施用第一級毒品所用之工
      具。
    (四)被告前於八十七年間，曾因違反麻醉藥品管理條例案件，經本院判處免刑，於
      八十八年四月二十六日確定。又因違反毒品危害防制條例案件，經送觀察、勒
      戒後，於八十八年八月二十四日由臺灣苗栗地方法院檢察署檢察官為不起訴處
      分確定，有判決書、不起訴處分書及臺灣高等法院被告全國前案紀錄表附卷可
      稽。
    (五)由上述各節參互佐證，被告自白施用毒品海洛因及安非他命，核與事實相符，
      應堪採信。本件事證明確，被告犯行堪以認定。
三、論罪科刑的理由：
    (一)海洛因為毒品危害防制條例第二條第二項第一款所定之第一級毒品；安非他命
      為同條例第二條第二項第二款所定之第二級毒品。被告前因施用毒品案件，經
      本院判處免刑確定；復因施用毒品案件，送執行觀察、勒戒後，認無繼續施用
      毒品傾向，經檢察官為不起訴處分確定。竟又於事實欄所載期間再為本件施用
      毒品犯行，核其所為，係犯毒品危害防制條例第十條第一項、第二項之施用第
      一級、第二級毒品罪。其施用第一級、第二級毒品前後非法持有第一級、第二
      級毒品之低度行為，應為施用之高度行為所吸收，不另論罪。
    (二)被告有事實欄所載犯罪科刑及執行情形，此有臺灣高等法院被告全國前案紀錄
      表可查，其受有期徒刑執行完畢後，五年以內再犯本件有期徒刑以上之罪，為
      累犯，應依刑法第四十七條規定，均加重其刑。
    (三)被告所犯施用第一級、第二級毒品二罪，罪名不同，犯意各別，應分論併罰。
    (四)被告行為後，毒品危害防制條例於九十二年七月九日修正公布，並於九十三年
      一月九日生效，本件被告所犯行為雖為本法修正施行前，然係於九十三年二月
      十三日始繫屬於臺灣苗栗地方法院檢察署，依同法修正後第三十五條之規定，
      自應適用修正後之規定依法審判，併此敘明。又同法修正前後關於施用第一級
      、第二級毒品罪之構成要件及法定本刑均相同，並無刑法第二條第一項所謂行
      為後法律有變更之情形，故本件亦無新舊法比較適用之問題，均附此敘明。
    (五)審酌被告前有犯罪前科，而非法施用第一級、第二級毒品海洛因，對於個人身
      心戕害甚鉅，惟於本院審理時尚能坦承犯行及其施用第一級、第二級毒品各僅
      一次等一切情狀，爰分別量處如檢察官求處刑度之刑，並定其應執行刑如主文
      所示。
    (六)扣案之注射針筒一支、橡皮管一條，均係被告所有，供以施用第一級毒品所用
      之工具，應依刑法第三十八條第一項第二款規定沒收。施用第二級毒品所使用
      之玻璃球一只既未扣案，且經被告陳明業已於施用完畢後丟棄，不能證明仍然
      存在，為免未來執行困難，爰不宣告沒收。
四、適用法律依據：
    (一)刑事訴訟法第二百七十三條之一第一項，第二百九十九條第一項前段。
    (二)毒品危害防制條例第十條第一項、第二項。
    (三)刑法第十一條、第四十七條、第五十一條第五款、第三十八條第一項第二款。
本案經檢察官廖啟村到庭執行職務。
中　　　華　　　民　　　國　　九十三　　年　　　六　　　月　　二十一　　日
                              臺灣苗栗地方法院刑事第三庭
                                  法  官  楊  台  清
右正本證明與原本無異
如不服本判決應於送達後十日內向本院提出上訴狀
                                  書記官  王  月  香
中　　　華　　　民　　　國　　九十三　　年　　　六　　　月　　二十一　　日
附錄本案論罪科刑法條
毒品危害防制條例第十條
施用第一級毒品者，處六月以上五年以下有期徒刑。
施用第二級毒品者，處三年以下有期徒刑。
